【裁判字號】    99,上訴,1111
【裁判日期】    991014
【裁判案由】    違反毒品危害防制條例等
【裁判全文】
臺灣高等法院高雄分院刑事判決        99年度上訴字第1111號
上  訴  人  臺灣高雄地方法院檢察署檢察官
上  訴  人
即  被  告  徐駿華
選任辯護人  柳聰賢律師
上列上訴人等因被告違反毒品危害防制條例等案件，不服臺灣高
雄地方法院99年度重訴字第4 號中華民國99年5 月31日第一審判
決（起訴案號：臺灣高雄地方法院檢察署97年度偵續字第359 號
），提起上訴，本院判決如下：
     主  文
原判決撤銷。
徐駿華共同運輸第一級毒品，處有期徒刑拾伍年。扣案之第一級
毒品海洛因貳拾顆（合計淨重貳佰肆拾伍點肆壹公克，純質淨重
壹佰捌拾肆點肆零公克，空包裝總重為貳拾參點參玖公克）、第
一級毒品海洛因肆顆（合計淨重肆拾點肆捌公克，純質淨重參拾
點貳參公克，空包裝總重柒點玖參公克），均沒收銷燬；扣案黑
色LG廠牌行動電話壹支（含門號0000000000號SIM 卡）及未扣案
之使用門號0000000000號行動電話壹支、使用門號0000000000號
行動電話SIM卡壹枚，均沒收。上開未扣案之行動電話壹支及SIM
卡壹枚，如全部或一部不能沒收時，追徵其價額。
     事  實
一、徐駿華（原名徐秀魁）明知海洛因係毒品危害防制條例第2
    條第2 項第1 款所管制之第一級毒品，不得持有、運輸；且
    屬經行政院公告為管制進口物品，竟與成年男子陳信東（因
    無法確定其人，未經檢察官起訴），基於運輸及私運管制物
    品海洛因自大陸地區進入臺灣地區之犯意聯絡，推由陳信東
    在大陸地區負責安排取得海洛因，徐駿華則在臺灣地區負責
    找尋運送之人。徐駿華遂於民國95年5 月間，以馮松齡（業
    經判處罪刑確定）積欠新臺幣（下同）200,000 元未還，可
    以運送報酬抵償債務為誘因，要求馮松齡為其至大陸地區運
    送海洛因進入臺灣地區，經馮松齡應允；其間，徐駿華為防
    止監聽及追查，乃持由劉享文名義申請使用之0000000000行
    動電話門號，以換用SIM 卡方式植入同一手機（該手機為不
    詳之人所有，原係植入徐駿華自己申請使用之0000000000
    行動電話門號），撥打至馮松齡所使用之0000000000行動電
    話門號，互相聯絡有關運毒事宜。討論確定後，徐駿華乃藉
    旅遊為名，安排基於共同犯意之馮松齡及其妻何秋桂（業經
    判處罪刑確定），於95年6 月16日20、21時許，自高雄國際
    機場搭乘東方航空公司編號NX-667 號 班機出境前往澳門，
    再輾轉進入中國大陸地區之拱北、珠海、廣州、雲南等地。
    嗣陳信東與馮松齡在雲南罔市（諧音）會合，於95年6 月19
    日凌晨某時，將海洛因以保險套包覆分裝成24顆，於同日上
    午攜至住宿飯店房間，為防止運送過程中遭查緝，陳信東囑
    咐馮松齡應以將海洛因塞入肛門藏放方式，進行走私運送，
    並稱若無法將海洛因全部塞入，應由何秋桂加入運送，遂於
    95年6 月20日上午，由馮松齡將其中20顆海洛因塞入肛門內
    ，另由何秋桂將其餘4 顆海洛因塞入陰道內，隨即自雲南地
    區啟程輾轉前往澳門，再由澳門搭乘澳門航空公司編號NX-6
    62號班機返回臺灣。當日23時15分抵達高雄小港國際機場，
    於入境通關時，旋遭據報到場之員警會同海關人員查獲，並
    自何秋桂陰道內起出以保險套包裹之海洛因4 顆（驗後合計
    淨重40.48 公克），復令馮松齡服用瀉藥排出以保險套包裹
    之海洛因20顆（驗後合計淨重245.41公克），因而查扣走私
    入境之海洛因24顆（合計驗後淨重285.89公克）；何秋桂於
    前案（95年度重訴字第102 號）審理時，復提出馮松齡所有
    供聯繫走私運送海洛因所使用0000000000行動電話門號SIM
    卡之LG廠牌手機1 支而扣押之。嗣馮松齡於前案提起上訴後
    （本院96年度上重訴字第1 號），供出在臺灣地區囑其運毒
    之人為徐駿華，並經查證比對馮松齡所使用0000000000行動
    電話門號於出境至大陸地區以前之相關通聯紀錄，因而查悉
    上情。
二、案經高雄縣政府警察局旗山分局報告臺灣高雄地方法院檢察
    署檢察官偵查起訴。
     理  由
甲、程序部分：
一、證人馮松齡、劉享文於偵查中向檢察官所為之陳述，經查並
    無顯有不可信之情況，本院審酌渠等供述當時之心理狀況，
    並無受到外力干擾，且其等均於審判中到庭經被告徐駿華（
    下稱被告）及辯護人行使詰問權，依刑事訴訟法第159 條之
    1 第2 項之規定，有證據能力。
二、偵查中有關鑑定人之選任及鑑定機關之囑託，依刑事訴訟法
    第198 條及第208 條之規定，應由檢察官為之，而鑑定人及
    鑑定機關實施鑑定或審查之人所為之言詞或書面報告，即為
    傳聞證據之例外，具有證據能力。是檢察官對偵查中之案件
    ，認須實施鑑定者，固應就具體個案，選任鑑定人或囑託鑑
    定機關為之；但對司法警察機關調查中之案件，或有量大或
    急迫之情形，為因應實務之現實需求，如檢察官針對該類案
    件之性質，認為當然有鑑定之必要者，基於檢察一體原則，
    得由該管檢察長對於轄區內之案件，以事前概括選任鑑定人
    或囑託鑑定機關之方式，俾便轄區內之司法警察官、司法警
    察對調查中之此類案件，得即時送請事前已選任之鑑定人或
    囑託之鑑定機關實施鑑定。前案查扣24顆以保險套包裝其內
    之白色粉末，雖由查獲之高雄縣警察局旗山分局送請法務部
    調查局鑑定，但法務部調查局為臺灣高等法院檢察署檢察長
    事先概括選任之毒品鑑定機關，仍屬受檢察官囑託鑑定，所
    出具之書面鑑定報告，應屬刑事訴訟法所定之傳聞例外，當
    具有證據能力。
三、馮松齡、何秋桂遭查獲時，所攝其等身藏海洛因之照片，乃
    以科學機械方式，對於當時情狀所為忠實且正確之記錄，性
    質上並非供述證據，並無刑事訴訟法第159 條第1 項規定之
    適用，應具有證據能力。
四、馮松齡、何秋桂之入出境查詢結果，雖為被告以外之人於審
    判外所為之書面陳述，屬於傳聞證據，然屬公務員於職務上
    製作，經常處於可受公開檢查狀態，設有錯誤，甚易發現而
    予及時糾正之紀錄文書，應屬刑事訴訟法第159 條之4 第1
    款所稱紀錄文書，又查無證據證明各該入出境查詢結果，顯
    有不可信之情況，應有證據能力。
五、劉享文所申請之0000000000、馮松齡所使用之0000000000、
    被告所申請之0000000000行動電話門號，各該相關之申請資
    料、通聯紀錄，係由電信公司依執行業務時之檔存資料及電
    腦紀錄所提供，虛偽作成之可能性不高，且檢察官、被告及
    辯護人於本院審判程序對其證據能力均不爭執，以之作為證
    據應無不當，依刑事訴訟法第159 條之5 第1 項規定，自得
    作為證據。
乙、實體部分：
一、訊據上訴人即被告徐駿華矢口否認有共同走私及運輸海洛因
    之犯行，辯稱：沒有叫馮松齡去大陸帶海洛因到臺灣，不知
    道他為何亂咬我云云。經查：
  (一)馮松齡、何秋桂係藉旅遊為名，於95年6 月16日20、21時許
    ，自高雄國際機場搭乘東方航空公司編號NX-667號班機出境
    前往澳門，再輾轉進入中國大陸地區之拱北、珠海、廣州、
    雲南等地。嗣馮松齡與陳信東在雲南罔市會合，於95年6 月
    19日凌晨某時，將海洛因以保險套包覆分裝成24顆，於同日
    上午攜至住宿飯店房間，陳信東囑馮松齡應以將海洛因塞入
    肛門藏放方式進行走私運送，並稱若無法將海洛因全部塞入
    ，應由何秋桂加入運送；遂於95年6 月20日上午，由馮松齡
    將其中20顆海洛因塞入肛門、何秋桂將其餘4 顆海洛因塞入
    陰道，隨即自雲南地區啟程輾轉前往澳門，再由澳門搭乘澳
    門航空公司編號NX-662號班機返回臺灣。當日23時15分抵達
    高雄小港國際機場，於入境通關時遭查獲等情，業據馮松齡
    、何秋桂於前案供承明確。復有馮松齡、何秋桂之入出境查
    詢結果（前案原審卷第98、99頁）、查獲並起出運送物之照
    片（前案警卷第25至28頁）；以及自何秋桂陰道內起出以保
    險套包裹內含白色粉末之球狀物體4 顆，由馮松齡服用瀉藥
    排出以保險套包裹內含白色粉末之球狀物體20顆（以上合計
    24顆）；馮松齡所有供聯繫走私運送海洛因所使用LG廠牌手
    機1 支（內含0000000000行動電話門號SIM 卡）扣案可佐。
    扣案24顆球狀物體其內之白色粉末，經送請法務部調查局鑑
    定結果，均認含有海洛因成分，其中20顆合計淨重達245.41
    公克（純質淨重184.40公克，空包裝總重為23.39 公克）；
    另外4 顆合計淨重達40.48 公克（純質淨重30.23 公克，空
    包裝總重7.93公克），全部海洛因合計驗後淨重285.89公克
    ，有法務部調查局鑑定通知書可稽（附於前案偵字第16865
    號卷第74、75頁）。馮松齡、何秋桂因以上自大陸地區走私
    及運輸海洛因進入臺灣地區之犯行，業經判處罪刑確定，復
    經本院調取前案（即原審95年度重訴字第102 號、本院96年
    度上重訴字第1 號）全部卷宗審認無訛。
  (二)按在出境至大陸地區以前，在臺灣地區究竟係何人主導本件
    走私及運輸海洛因，證人馮松齡除於前案審理期間指稱係由
    被告所為外，且要求被告到庭而由檢察官、辯護人及馮松齡
    對其交互詰問外，馮松齡更於本案偵查中具結證稱：(1)「是
    徐秀魁（此為被告更名前之原名，下同）要求我幫他帶毒品
    ，可以抵帳（向他買海洛因欠的錢）；機票、護照、簽證都
    是徐秀魁幫我辦的，也是他叫我把毒品放在肛門裡面，到大
    陸自然有人幫我處理，他沒有給我報酬，只是幫我出交通費
    ，還有抵毒品的欠款；因為我只有這次出國的記錄，當時是
    騙我太太（指何秋桂）說有朋友請我去雲南玩，有跟徐秀魁
    說我自己出國不習慣，從來沒出國過，是徐秀魁告訴我可以
    叫我太太去，他可以幫我出我太太的交通費，到那裡住也是
    徐秀魁出錢；前案羈押釋放後，我有去找徐秀魁問為何會出
    事，他說他也不知道，可能是有人出賣，我要求他給我一個
    交待，這部分錄音及譯交我呈給高院」（他字卷第51頁）；
    (2)「在小港機場查獲我帶海洛因進來，是徐駿華叫我帶的；
    因為我欠他買毒的錢200,000 元，我幫他運毒可以抵債；機
    票是徐駿華拿給我的，住宿費也不用我支付；徐駿華沒有一
    同前往大陸，約定返臺當天徐駿華會在機場接我，但我一到
    機場就被逮捕，當時我不想講是徐駿華託我運毒，是因為事
    前有跟徐駿華講好出事由我擔，但事後我查證本件事只有徐
    駿華知道，出去的時間沒有其他人知道，我認定是徐駿華出
    賣我；我所提與徐駿華的對話錄音，有提出錄音筆及譯文給
    高院；是我95年12月出監時去找徐駿華錄的，在他家錄的。
    對話內容為我質問他為何會出事，他就回答絕對不是他出賣
    我，因為他既有出錢讓我去大陸，怎麼可能出賣我；我在前
    案偵查及原審所稱因欠『阿草』債務，遂與『阿草』犯意聯
    絡，由『阿草』安排到大陸運毒，『阿草』就是徐駿華，在
    高院審理時法官有問徐駿華，徐駿華自己承認『阿草』就是
    他」（97年偵字第5955號卷第26至28頁），明確指證被告為
    在臺灣地區主導本件走私及運輸海洛因之人。且於原審交互
    詰問時仍然具結證稱：「『阿草』就是徐秀魁即被告徐駿華
    ；海洛因運回臺灣是要交給『阿草』；之前我不知道『阿草
    』的本名，是我交保出來後去找陳明宗，陳明宗帶我去徐駿
    華家，我纔知道他的本名，之前我還不知道他家住在何處；
    是95年6 月16日從臺灣出發到大陸，當時我是使用00000000
    00行動電話門號與委託我運毒的人聯絡；在我出國前，我還
    有用這個電話號碼跟委託我運毒的人聯絡過，我要出國之前
    一直都有跟他聯絡；要去搭飛機時，是他開車來我家載；是
    因為徐駿華跟我說如果出問題他要負責，但我出事後，他一
    直閃避我，沒有幫我處理，我為了保護自己，所以去找他理
    論時就錄音了，我在我的案件將錄音提給法官，要證明事實
    上是徐駿華要我去大陸帶海洛因回來」（原審卷第63、65至
    69頁），其指證內容及態度，並未有所改變。另據證人何秋
    桂於前案偵查中及原審審理時結證屬實（他3147卷第66-67
    頁、原審卷第69-74頁）。
  (三)查被告在前案經以證人身分到庭為交互詰問時，即已坦承其
    確有「阿草」之綽號，並稱其在95年5 、6 月間有以自己名
    義申請並使用過0000000000行動電話門號，且馮松齡於走私
    及運輸海洛因案件被查獲後確曾至其家中交談等情（前案二
    審卷第121 至124 、141 頁）。被告於本案中偵查中更供稱
    ：「我確定只要是我申請的行動電話門號，就是我在使用」
    （偵查卷第24頁）。而綽號「阿草」之人於馮松齡出境前往
    大陸地區以前，係使用0000000000行動電話門號，而與馮松
    齡所使用0000000000行動電話門號，相互撥打聯絡之事實，
    則係馮松齡於前案被查獲後，於警方移由內勤檢察官訊問時
    ，告以另有線報情資，馮松齡始變更其警詢獨自承擔一切責
    任之說法，而特別表示要供出實情，因而說明係「阿草」之
    人要求其到大陸地區走私及運輸海洛因來臺灣地區，並提供
    「阿草」之人所使用之行動電話門號（前案警卷第2 、5 至
    7 頁；95年度偵字第16865 號卷第46、47頁）。為查證以上
    說法之可信度，確定馮松齡有無刻意編造虛構，嗣經調取並
    交叉比對「阿草」之人所使用之0000000000行動電話門號、
    馮松齡所使用之0000000000行動電話門號於該期間內（查詢
    區間均為95年5 月25日至95年6 月21日）之雙向通聯紀錄（
    另放卷外）；以及「阿草」之人所使用之0000000000行動電
    話門號、被告所使用之0000000000行動電話門號（受監聽期
    間為95年6 月29日至95年7 月28日）所各自植入手機之序號
    （95年監字第1688號卷），結果非但確定馮松齡有與「阿草
    」之人相互聯絡之事實，且亦確定「阿草」之人所使用行動
    電話門號與被告所使用之行動電話門號，係以換用SIM 卡方
    式植入同一手機（其序號為000000000000000 ）內使用之事
    實，如此情形，並非僅屬偶然巧合，應係「阿草」之人為防
    止監聽及追查而換用。況嗣經前案查證確定0000000000行動
    電話門號之申請人為劉享文（前案原審卷第21頁）後，檢察
    官通知劉享文到庭接受訊問而追查其使用情形時，劉享文除
    坦承自己並未使用該行動電話門號外，且向檢察官表示訊問
    當天係與被告同車前來開庭（偵查卷第23頁），經檢察官當
    庭訊問後，被告亦坦承確有與劉享文同車前來開庭之事（偵
    查卷第23頁），足見兩人間非但熟識而有相當交情，自有可
    能事先對被告有無使用該行動電話門號之事而相互串和，故
    其後兩人在偵審中均否認有交付或收受該行動電話門號等詞
    ，及劉享文所稱係交付「邱志雄」之人（偵查卷第22、23頁
    ；原審卷第102 至104 、106 、107 頁），均非可信，無法
    據此資為有利被告之認定。再者，於前案經對被告為交互詰
    問後，馮松齡為強調其說法，復提出其本人與「阿草」交談
    時而有所質問之對話錄音及譯文，且經前案法官勘驗結果（
    前案二審卷第159 、160 頁），兩人實際對話交談內容，亦
    與馮松齡在（前案供述及）原審證述之情形相符（按其後該
    錄音筆送鑑定時，雖未發現有紀錄內容，然此可能係因保存
    不當或已銷除所致，實際原因為何，雖有不明，但並不影響
    前案法官所為勘驗之效力，應予敘明）。則馮松齡指證被告
    即為「阿草」之人並由其安排至大陸地區走私及運輸海洛因
    來臺灣地區，應屬確實可信。至於前案確定判決並未實質且
    明確認定被告即為共犯之原因，乃係被告並非該案檢察官所
    指被告之人，應另由檢察官依偵查結果而確定其涉案之情節
    ，茲檢察官既有偵查結論而對被告是否為共犯及態樣提起公
    訴，本院對此即應加以判斷，要無應受前案確定判決認定內
    容拘束之問題，應併敘明。
  (四)被告確為「阿草」之人而涉入本案，既有馮松齡及何秋桂之
    指證及各該行動電話門號之申請、通聯、受監聽等資料可供
    確定，已如上述。至於馮松齡所稱之前向被告購買海洛因施
    用，是否為陳明宗所介紹？馮松齡於前案走私及運輸海洛因
    被查獲後，有無找陳明宗陪同去找被告質問等項，雖因陳明
    宗含混其詞而不願說明（原審卷第49至58頁），但因與前案
    走私及運送海洛因之犯罪，並無直接必要之關連，故不足以
    推翻被告確為「阿草」之人而涉入本案之認定。綜上各項，
    被告之罪證已經明確，所辯應屬卸責之詞，不足採信，犯行
    洵堪認定。
二、新舊法比較：
    被告行為後，刑法業於94年2 月2 日修正公布，並自95年7
    月1 日施行；毒品危害防制條例亦於98年5 月20日修正公布
    ，並於98年11月20日施行，其中：(一)修正後毒品危害防制條
    例第4 條第1 項運輸第一級毒品罪之併科罰金部分，最高度
    由10,000,000元提高為20,000,000元；修正前之併科罰金部
    分，則因刑法第33條第5 款有關罰金刑之規定已有修正，依
    修正前規定：「罰金：（銀元）1 元以上」，修正後則規定
    ：「罰金：新臺幣1,000 元以上，以百元計算之」，該罰金
    刑之最低刑度於修法後已有加重，依刑法第2 條第1 項從舊
    從輕原則之規定，應適用有利於被告之行為時法論罪。(二)懲
    治走私條例第2 條第1 項1 項前段，雖未修正，惟併科罰金
    部分，因刑法第33條第5 款有關罰金刑之規定，於修正後已
    提高其最低度，應適用有利於被告之行為時法論罪。(三)關於
    共犯之規定，修正前刑法第28條之用語為「實施」，與修正
    後刑法第28條之用語為『實行』，對實行共同正犯、共謀共
    同正犯之成立雖無影響，但仍限縮陰謀共同正犯、預備共同
    正犯之適用，被告不論依修正前或修正後之規定，雖均構成
    共同正犯，仍應認以新法有利。(四)修正前刑法第64條第2項
    規定：「死刑減輕者為無期徒刑，或為15年以下12年以上有
    期徒刑」，修正前刑法第65條第2 項規定：「無期徒刑減輕
    為7 年以上有期徒刑」；修正後刑法第64條第2 項規定：「
    死刑減輕者為無期徒刑」，修正後刑法第65條2 項規定：「
    無期徒刑減輕者，為20年以下15年以上有期徒刑」，應以舊
    法有利。(五)經綜合比較結果，以修正前之規定較有利於被告
    ，應整體適用被告行為時之規定，從重依運輸第一級毒品罪
    處斷。(六)至於刑法第55條前段想像競合犯雖經修正，增訂「
    但不得科以較輕罪名所定最輕本刑以下之刑」，然係科刑之
    限制，為法理之明文化，非屬法律之變更，自無新舊法比較
    問題，併此敘明。
三、按海洛因係屬毒品危害防制條例第2 條第2 項第1 款所定之
    第一級毒品，且屬行政院依據懲治走私條例第2 條第4 項所
    頒訂「懲治走私條例公告管制物品項目及其數額」之公告甲
    項第4 款所列之管制進出口物品，不限其數額，均不得私運
    進出口。自大陸地區私運物品進入臺灣地區，或自臺灣地區
    私運物品前往大陸地區者，以私運物品進口、出口論，適用
    懲治走私條例規定處斷，懲治走私條例第12條定有明文。又
    共同實施犯罪行為，在合同意思範圍內，相互利用他人之行
    為，以達其犯罪之目的，原不必每一階段均參與，祇須分擔
    犯罪行為之一部，即應對於全部所發生之結果共同負責，故
    共同正犯之成立，並不以全體均參與實施犯罪構成要件之行
    為為要件。而共同正犯之意思聯絡，亦不限於事前有所謀議
    ，僅於行為當時有共同犯意之聯絡，基於相互之認識，不論
    明示通謀或相互間默示合致，以共同犯罪之意思參與，均屬
    之。且共同正犯之意思聯絡，並不以數人間直接發生者為限
    ，即有間接之聯絡者，亦包括在內。蓋共同正犯，於合同意
    思範圍內，組成一共犯團體，團體中任何一人之行為，均為
    共犯團體之行為，他共犯均須負共同責任，初無分別何一行
    為係何一共犯所實施之必要。查馮松齡、何秋桂對於被告及
    陳信東欲自大陸地區走私海洛因進入臺灣地區之計畫，既有
    具體明確之認識，並同意擔任運送之人，由其等實行走私及
    運輸之犯罪行為，被告及陳信東對於自大陸地區私運海洛因
    進入臺灣地區之行為，雖未直接參與，仍屬在合同意思範圍
    內，其等利用馮松齡、何秋桂之走私及運輸行為，以達犯罪
    之目的，自應就全部所發生之結果負責，並論以共同正犯。
    故核被告自大陸地區私運海洛因進入臺灣地區，係以一行為
    而同時觸犯毒品危害防制條例第4 條第1 項運輸第一級毒品
    罪及懲治走私條例第12條、第2 條第1 項之私運管制物品進
    口罪兩項罪名，依刑法第55條想像競合犯規定，應依情節及
    刑度較重之運輸第一級毒品罪處斷。至於運輸前後，持有海
    洛因之低度行為，應為運輸之高度行為所吸收，不另論罪。
    又被告私運毒品海洛因之數量為285.89公克，惟抵台即遭警
    方查獲，而未流入市面，尚未造成實質損害，若科以法定最
    低刑度無期徒刑，猶嫌過重，法重情輕，犯罪情狀尚非不可
    憫恕，爰依刑法第59條規定減輕其刑。
四、原審予以被告論科，固非無見，惟查(一)扣案走私入境之海洛
    因24顆（合計驗後淨重285.89公克）暨包裝所用之保險套，
    係屬第一級毒品，雖於共犯馮松齡、何秋桂確定判決諭知沒
    收銷燬，並經檢察官執行完畢，於本案被告之判決，仍應依
    毒品危害防制條例第18條第1 項前段規定，宣告沒收銷燬（
    最高法院65年度第5 次刑事庭庭推總會決議(二)意旨參照），
    原判決未予宣告沒收，自有未合。(二)共犯馮松齡所有供聯繫
    走私運輸海洛因所使用LG廠牌手機1 支（內含0000000000行
    動電話門號SIM 卡），係共犯馮松齡、何秋桂所有供走私運
    毒品所用之物，應依同條例第19條第1 項前段規定，宣告沒
    收，原判決未予宣告沒收，亦有未合。(三)被告植入00000000
    00行動電話門號所使用之行動電話1 支，及植入劉享文所有
    之0000000000行動電話門號之SIM 卡1 枚，均係被告供運輸
    毒品犯罪所用之物，雖未扣案，均應依同條例第19條第1 項
    前段規定，宣告沒收，原判決未予宣告沒收，亦有可議。被
    告上訴意旨，否認犯罪，固無足取；公訴人上訴意旨，指摘
    原判決適用刑法第59條規定減輕被告刑度不當，經核難認有
    理由，然原判決既有上述(一)(二)(三)之可議，自應由本院將原判
    決撤銷改判。爰審酌被告明知海洛因具成癮性、濫用性、侵
    害性，除嚴重傷害個人身心外，亦足以腐蝕民心國基，竟貪
    圖一己私利而走私海洛因來臺，雖經警方及時查獲而未流入
    市面，惟仍足以嚴重破壞社會秩序，且被告於本案應係居於
    主導地位，情節顯較其他共犯嚴重，犯後未能坦承犯行，態
    度非佳等一切情狀，量處有期徒刑15年，以資懲儆。
五、扣案之第一級海洛因20顆，合計淨重達245.41公克，純質淨
    重184.40公克，空包裝總重為23.39 公克、4 顆，合計淨重
    達40.48 公克，純質淨重30.23 公克，空包裝總重7. 93 公
    克，已如前述，雖保險套各20枚、4 枚經法務部調查局就之
    與其所盛裝之第一級毒品海洛因分別鑑析其重量，有法務部
    調查局前開鑑定通知書2 紙在卷可憑，惟因法務部調查局一
    般係以傾倒之方式，將包裝袋內之第一級毒品海洛因倒出而
    與包裝袋分離而稱重，必要時，輔以刮杓刮取袋內粉末，然
    無論依何種方式分離，包裝袋內均有極微量之第一級毒品海
    洛因殘留，業經法務部調查局93年3 月19日調科壹字第0930
    0113060 號函釋在案，此為法院職務上已知之事實，且經原
    審於前案95年11月17日當庭勘驗已遭撕裂之保險套上均明顯
    含有第一級毒品海洛因殘渣在案（前案原審卷第109 頁），
    足認前開各保險套，內含極微量第一級毒品海洛因殘留而無
    法析離，均應整體視為查獲之第一級毒品海洛因，依毒品危
    害防制條例第18條第1 項前段之規定，不問屬於犯人與否，
    均宣告沒收銷燬之；而鑑驗所耗損之毒品，既已滅失，自無
    庸宣告沒收銷燬。另扣案之黑色LG廠牌行動電話1 具含中華
    電信股份有限公司（下稱中華電信公司）門號0000000000號
    SIM 卡，其中SIM 卡業經申請人共犯何秋桂取得所有權，有
    門號0000000000號申請人基本資料（前案原審卷外另放）、
    中華電信公司台灣南區電信分公司高雄營業處95年7 月14
    日高森服字第9539600275號函可證（前案原審卷第97頁），
    另LG廠牌黑色行動電話1 具，為馮松齡、何秋桂2 人共有，
    已據共犯何秋桂供明在卷，且係馮松齡用以和共犯陳明宗聯
    繫運輸第一級毒品入境臺灣地區事宜所用之物，亦據共犯馮
    松齡於前案原審訊問時供承在卷，並有前揭通聯記錄附卷可
    參，均屬供運輸本件扣案第一級毒品海洛因所用之物，應依
    同條例第19條第1 項前段規定沒收之。另未扣案被告所使用
    0000000000行動電話門號之行動電話1 支及植入劉享文所有
    之0000000000行動電話門號之SIM 卡1 枚，均係被告所有，
    已如前述，且供被告運輸毒品犯罪所用之物，均依同條例第
    19條第1 項前段規定宣告沒收，如全部或一部不能沒收時，
    追徵其價額。
據上論斷，應依刑事訴訟法第369 條第1 項前段、第364 條、第
299 條第1 項前段、毒品危害防制條例第4 條第1 項（修正前）
、第18條第1 項前段、第19條第1 項，懲治走私條例第12條、第
2 條第1 項、第11條，刑法第11條、第2 條第1 項前段、第28條
（修正前）、第55條、第59條，判決如主文。
本案經檢察官蔡國禎到庭執行職務。
中    華    民    國    99    年    10    月    14    日
                  刑事第七庭    審判長法  官 莊飛宗
                                      法  官 蔡廣昇
                                      法  官 謝宏宗
以上正本證明與原本無異。
如不服本判決應於收受本判決後10日內向本院提出上訴書狀，其
未敘述上訴理由者，並得於提起上訴後10日內向本院補提理由書
狀（均須按他造當事人之人數附繕本）「切勿逕送上級法院」。
中    華    民    國    99    年    10    月    15    日
                                      書記官 蘇恒仁
附錄本判決論罪科刑法條：
修正前毒品危害防制條例第4 條第1 項：
製造、運輸、販賣第一級毒品者，處死刑或無期徒刑；處無期徒
刑者，得併科新臺幣1千 萬元以下罰金。
懲治走私條例第12條
自大陸地區私運物品進入臺灣地區，或自臺灣地區私運物品前往
大陸地區者，以私運物品進口、出口論，適用本條例規定處斷。
懲治走私條例第2條第1項
私運管制物品進口、出口逾公告數額者，處7 年以下有期徒刑，
得併科新臺幣3 百萬元以下罰金。

司法院資訊處製作；財團法人民間司法改革基金會備份。
